臺灣高等法院民事裁定　　　　　　　　　96年度破抗字第78號
抗　告　人　甲○○
上列抗告人聲請破產宣告事件，對於中華民國96年8月31日臺灣
臺北地方法院96年度破字第98號裁定，提起抗告，本院裁定如下
：
    主  文
抗告駁回。
抗告費用新台幣壹仟元由抗告人負擔。
    理  由
一、抗告人於原法院聲請及本院抗告意旨略以：伊因兄長欲自行
    開設公司創業，為兄長作保而被拖累，父親亦需長期洗腎，
    負擔甚重，始積欠債務，非蓄意奢侈揮霍，目前總債務達新
    台幣（下同）36,150,556元，超過資產甚多，僅利息負擔每
    月即需數十萬元，如不宣告破產一輩子無法清償本金，且現
    有財產485,000元可供支付破產財團費用及財團債務，即具
    破產之實益及必要。然向原法院聲請宣告破產，竟遭駁回，
    於法不合，因而提起抗告，請求廢棄原裁定云云。
二、按法院對於破產之聲請，在裁定前，得依職權為必要之調查
    ，並傳訊債務人，破產法第63條第2項定有明文。又破產固
    係對於債務人不能清償債務者宣告之，但法院就破產之聲請
    ，以職權為必要之調查，確係毫無財產，則破產財團即不能
    構成，無從依破產程序清理其債務，參照破產法第148條之
    趣旨，自應依同法第63條，以裁定駁回其聲請，司法院院字
    第1505號解釋參照。
三、經查：
  (一)抗告人雖自陳其因兄長欲自行開設公司創業，為兄長作保受
    拖累，父親需長期洗腎，因而積欠債務達36,150,556元，目
    前有現金485,000元，可組成破產財團云云，惟抗告人並未
    提出證據，足資證明有上開資產存在，難認有財產可組成破
    產財團。原裁定認抗告人無足夠資產可組成破產財團，無從
    支應破產程序費用，而裁定駁回抗告人破產宣告之聲請，經
    核尚無不合。
  (二)抗告人固提出96年9月12日抗告狀，對原法院駁回其破產聲
    請之裁定表示不服，然其抗告狀僅重申負債大於資產，法院
    應宣告破產云云，並未再檢附任何證據，證明確有財產存在
    。是其針對原裁定所指上開未予釋明之事項，仍無任何證明
    或提出證據以資釋明，即有未合。又本院通知抗告人應於96
    年10月17日上午10時45分許到院說明現有財產之狀況，抗告
    人經合法通知，且到院報到，惟卻於庭訊前即自行離去，有
    本院準備程序筆錄可按，即仍未能釋明有財產可組成破產財
    團，是其聲請宣告破產，於法未合。其抗告意旨仍執前詞，
    指摘原裁定不當，求為廢棄，非有理由，應予駁回。
四、據上論結，本件抗告為無理由，爰裁定如主文。
中　　華　　民　　國　　96　　年　　10　　月　　22　　日
                    民事第十六庭
                        審判長法　官  沈方維
　　　　　　　　　　          法　官  湯美玉
  　　　　　　　　　          法　官  呂淑玲
正本係照原本作成。
本裁定除以適用法規顯有錯誤為理由，並經本院許可外，不得再
抗告。如提起再抗告，應於收受後10日內委任律師為訴訟代理人
向本院提出再抗告狀。並繳納再抗告費新台幣１千元。
中　　華　　民　　國　　96　　年　　10　　月　　22　　日
　　　　　　　　　　　　　　　書記官  明祖全
